---
title: "strings_and_factors"
author: "Fenglin Xie"
date: "2025-10-24"
output: github_document
---
# strings

##strings--可以是数字，可以是字母，反正就是一串东西
##对于处理regular expression很有用，sometimes we do not know the exact match but we know the general pattern,like我想去掉data中的字母，但其实不同数据的字母位置可能不同，或者我不知道它在哪里，这个时候就可以用string进行操作

```{r}
library(tidyverse)

knitr::opts_chunk$set(
  fig.width = 6,
  fig.asp = .6,
  out.width = "90%"
)

theme_set(theme_minimal() + theme(legend.position = "bottom"))

options(
  ggplot2.continuous.colour = "viridis",
  ggplot2.continuous.fill = "viridis"
)

scale_colour_discrete = scale_colour_viridis_d
scale_fill_discrete = scale_fill_viridis_d
```

load key package

```{r}
library(rvest)
```

## Mostly use string vectors
先拿vector做例子，不建立dataframe
##case matters-大写和小写不同
```{r}

##创建一个string
string_vec = c("my", "name", "is", "Lin")

##检测某一个item(类似filter)
str_detect(string_vec, "Lin")

##检测所有包含这个元素的item
str_detect(string_vec, "i")

##替换某一个item（类似mutate）
str_replace(string_vec,"Lin", "Fenglin")

##替换所有包含这个元素的item
str_replace(string_vec, "i", "I")

##remove the item
str_replace(string_vec, "i", "")
str_remove(string_vec, "i")
```

```{r}
string_vec = c(
  "i think we all rule for participating",
  "i think i have been caught",
  "i think this will be quite fun actually",
  "it will be fun, i think"
  )

##检测包含i think的item
str_detect(string_vec, "i think")

##检测以i think开头的item
str_detect(string_vec, "^i think")

##检测以i think结尾的item
str_detect(string_vec, "i think$")


##去掉以i think结尾的item的i think部分
str_remove(string_vec, "i think$")

```


pumpkin themed example
##大小写和有无空格matters！！

```{r}
string_vec = c(
  "Time for a Pumpkin Spice Latte!",
  "went to the #pumpkinpatch last weekend",
  "Pumpkin Pie is obviously the best pie",
  "SMASHING PUMPKINS -- LIVE IN CONCERT!!"
  )

str_detect(string_vec, "pumpkin")

##检测包含大写p和小写p的item
str_detect(string_vec, "[Pp]umpkin")

```


Let's get a bit more complicated

```{r}
string_vec = c(
  '7th inning stretch',
  '1st half soon to begin. Texas won the toss.',
  'she is 5 feet 4 inches tall',
  '3AM - cant sleep :('
  )

##包含1234567890这些数字的item
str_detect(string_vec, "[1234567890]")
str_detect(string_vec, "[0-9]")

##包含0-9这些数字并且后面紧跟着大写字母A-Z的（中间无空格）
str_detect(string_vec, "[1234567890][A-Z]")

##包含0-9这些数字并且后面紧跟着字母A-Z的,无论大小写（中间无空格）
str_detect(string_vec, "[1234567890][a-zA-Z]")
```


```{r}
string_vec = c(
  'Its 7:11 in the evening',
  'want to go to 7-11?',
  'my flight is AA711',
  'NetBios: scanning ip 203.167.114.66'
  )

##检测7后面跟着某个element然后后面再跟着一个1
##`.`代表的是anything matches this，是一个特殊符号
str_detect(string_vec,"7.1" )

##而如果真的想detect这个element`.`,则需要在前面加上\\
##Some characters are “special”. These include [ and ], ( and ), and .. If you want to search for these, you have to indicate they’re special using \. Unfortunately, \ is also special, so things get weird.
str_detect(string_vec,"7\\.1" )


```


## Factors

##和string不同，string就是copy了所有的内容，包括引号，而factor是不包括引号的，而且会展示level（in order：第一个代表female，第二个代表male）
```{r}
vec_sex = factor(c("male", "male", "female", "female"))
vec_sex

##把这个factor变成numeric的形式
as.numeric(vec_sex)

## level的order默认会按照字母排序，如果想要变成按照数据本身顺序排序的话就用`fct_inorder`
vec_sex = fct_inorder(vec_sex)
vec_sex
```



import NSDUH data from the web

```{r}
url = "https://samhda.s3-us-gov-west-1.amazonaws.com/s3fs-public/field-uploads/2k15StateFiles/NSDUHsaeShortTermCHG2015.htm"

drug_use_html = read_html(url)
```

This is an "easy" case


```{r}
drug_use_html |> 
  html_table()
```

一共15个table，若只要第一个table

```{r}
drug_use_html |> 
  html_table() |> 
  first()
```

table的底部备注会被放在table的第一行，现在我们想要去掉这一行
##filter是针对variable，slice是针对rows

```{r}
ndsuh_df = 
  drug_use_html |> 
  html_table() |> 
  first() |> 
  slice(-1)
```

