---
title: "strings_and_factors"
author: "Fenglin Xie"
date: "2025-10-24"
output: github_document
---
# strings

##strings--可以是数字，可以是字母，反正就是一串东西
##对于处理regular expression很有用，sometimes we do not know the exact match but we know the general pattern,like我想去掉data中的字母，但其实不同数据的字母位置可能不同，或者我不知道它在哪里，这个时候就可以用string进行操作

```{r}
library(tidyverse)

knitr::opts_chunk$set(
  fig.width = 6,
  fig.asp = .6,
  out.width = "90%"
)

theme_set(theme_minimal() + theme(legend.position = "bottom"))

options(
  ggplot2.continuous.colour = "viridis",
  ggplot2.continuous.fill = "viridis"
)

scale_colour_discrete = scale_colour_viridis_d
scale_fill_discrete = scale_fill_viridis_d
```

load key package

```{r}
library(rvest)
library(p8105.datasets)
```

## Mostly use string vectors
先拿vector做例子，不建立dataframe
##case matters-大写和小写不同
```{r}

##创建一个string
string_vec = c("my", "name", "is", "Lin")

##检测某一个item(类似filter)
str_detect(string_vec, "Lin")

##检测所有包含这个元素的item
str_detect(string_vec, "i")

##替换某一个item（类似mutate）
str_replace(string_vec,"Lin", "Fenglin")

##替换所有包含这个元素的item
str_replace(string_vec, "i", "I")

##remove the item
str_replace(string_vec, "i", "")
str_remove(string_vec, "i")
```

```{r}
string_vec = c(
  "i think we all rule for participating",
  "i think i have been caught",
  "i think this will be quite fun actually",
  "it will be fun, i think"
  )

##检测包含i think的item
str_detect(string_vec, "i think")

##检测以i think开头的item
str_detect(string_vec, "^i think")

##检测以i think结尾的item
str_detect(string_vec, "i think$")


##去掉以i think结尾的item的i think部分
str_remove(string_vec, "i think$")

```


pumpkin themed example
##大小写和有无空格matters！！

```{r}
string_vec = c(
  "Time for a Pumpkin Spice Latte!",
  "went to the #pumpkinpatch last weekend",
  "Pumpkin Pie is obviously the best pie",
  "SMASHING PUMPKINS -- LIVE IN CONCERT!!"
  )

str_detect(string_vec, "pumpkin")

##检测包含大写p和小写p的item
str_detect(string_vec, "[Pp]umpkin")

```


Let's get a bit more complicated

```{r}
string_vec = c(
  '7th inning stretch',
  '1st half soon to begin. Texas won the toss.',
  'she is 5 feet 4 inches tall',
  '3AM - cant sleep :('
  )

##包含1234567890这些数字的item
str_detect(string_vec, "[1234567890]")
str_detect(string_vec, "[0-9]")

##包含0-9这些数字并且后面紧跟着大写字母A-Z的（中间无空格）
str_detect(string_vec, "[1234567890][A-Z]")

##包含0-9这些数字并且后面紧跟着字母A-Z的,无论大小写（中间无空格）
str_detect(string_vec, "[1234567890][a-zA-Z]")
```


```{r}
string_vec = c(
  'Its 7:11 in the evening',
  'want to go to 7-11?',
  'my flight is AA711',
  'NetBios: scanning ip 203.167.114.66'
  )

##检测7后面跟着某个element然后后面再跟着一个1
##`.`代表的是anything matches this，是一个特殊符号
str_detect(string_vec,"7.1" )

##而如果真的想detect这个element`.`,则需要在前面加上\\
##Some characters are “special”. These include [ and ], ( and ), and .. If you want to search for these, you have to indicate they’re special using \. Unfortunately, \ is also special, so things get weird.
str_detect(string_vec,"7\\.1" )


```


## Factors

##和string不同，string就是copy了所有的内容，包括引号，而factor是不包括引号的，而且会展示level（in order：第一个代表female，第二个代表male）
```{r}
vec_sex = factor(c("male", "male", "female", "female"))
vec_sex

##把这个factor变成numeric的形式
as.numeric(vec_sex)

## level的order默认会按照字母排序，如果想要变成按照数据本身顺序排序的话就用`fct_inorder`
vec_sex = fct_inorder(vec_sex)
vec_sex
```


## Revisit NSDUH

import NSDUH data from the web

```{r}
url = "https://samhda.s3-us-gov-west-1.amazonaws.com/s3fs-public/field-uploads/2k15StateFiles/NSDUHsaeShortTermCHG2015.htm"

drug_use_html = read_html(url)
```

现在的数据还非常不整洁，数据显示为chr类型，行头中的12+代表的是年龄，（2013-2014）代表的是年份
```{r}
nsduh_df = 
  drug_use_html |> 
  html_table() |> 
  first() |> 
  slice(-1)
```


Now do the tidying..
##我不关心p-value，直接删掉他
##我们不能像之前那样直接从一个具体的位置分开data（sep = 3）因为现在每个data要分开的地方都不一样，只能通过找具体的某个element来分开，这里使用的是“（”，而“（”是特殊符号，需要用“\\”来确认

##`==`是针对于exact match（一对一的匹配），而`%in%`是对于collection of options做匹配
```{r}
marj_df =
  nsduh_df |> 
  select(-contains("P Value")) |> 
  pivot_longer(
    -State,
    names_to = "age_year",
    values_to = "percent"
  ) |> 
  separate(age_year, into = c("age", "year"), sep = "\\(") |> 
  mutate(
    year = str_remove(year, "\\)"),
    percent = str_remove(percent, "[a-c]$"),
    percent = as.numeric(percent)
  ) |> 
  filter(
    !(State %in% c("Total U.S", "Northeast", "Midwest", "South", "West"))
  )
```


Let's make a quick plot

##`fct_reorder(State, percent)`把state按照percent的大小重新排序,方便对比年份趋势（exploratory analysis）
```{r}
marj_df |> 
  filter(age == "12-17") |> 
  mutate(State = fct_reorder(State, percent)) |> 
  ggplot(aes(x = State, y = percent, color = year)) +
  geom_point() +
  theme(axis.text.x = element_text(angle = 90, hjust = 1))
```


## Restaurant Inspections

```{r}
data("rest_inspec")
```

This is a fun dataset


```{r}
rest_inspec |> 
  group_by(boro, grade) |> 
  summarize(n = n()) |> 
  pivot_wider(
    names_from = grade,
    values_from = n
  )
```

update the dataset

```{r}
rest_inspec =
  rest_inspec |> 
  filter(
    grade %in% c("A", "B", "C"),
    boro != 0)
```


Look for pizza places

```{r}
rest_inspec |> 
  filter(str_detect(dba, "Pizza")) |>
  group_by(boro, grade) |> 
  summarize(n = n()) |> 
  pivot_wider(
    names_from = grade,
    values_from = n
  )
```

有些pizza店并没有检测到，因为很多披萨店的大小写和"Pizza"不符合，无法被检测到

##detect any possible combinations of "pizza"
##若写成[PpIiZzZzAa]，则会把包含这些字母的所有饭店包括进来，而不只是披萨店

```{r}
rest_inspec |> 
  filter(str_detect(dba, "[Pp][Ii][Zz][Zz][Aa]")) |>
  group_by(boro, grade) |> 
  summarize(n = n()) |> 
  pivot_wider(
    names_from = grade,
    values_from = n
  )
```


Let's make this table a plot instead

```{r}
rest_inspec |> 
  filter(str_detect(dba, "[Pp][Ii][Zz][Zz][Aa]")) |> 
  ggplot(aes(x = boro, fill = grade)) +
  geom_bar()
```

##`fct_infreq`把variable变成factor并按照frequency从大到小排列
```{r}
rest_inspec |> 
  filter(str_detect(dba, "[Pp][Ii][Zz][Zz][Aa]")) |> 
  mutate(boro = fct_infreq(boro)) |> 
  ggplot(aes(x = boro, fill = grade)) +
  geom_bar()
```


##变换variable名字
##replace之后，variable又变回string，之后ggplot进行操作，再次将string重新变成factor按照首字母顺序排列，而不是按照frequency
```{r}
rest_inspec |> 
  filter(str_detect(dba, "[Pp][Ii][Zz][Zz][Aa]")) |> 
  mutate(boro = fct_infreq(boro),
         boro = str_replace(boro, "Manhattan", "The City")) |> 
  ggplot(aes(x = boro, fill = grade)) +
  geom_bar()
```

##若想要保留frequency的改变，则使用`fct_recode`,这样就只是变换了variable的名字(而不是替换variable变成string),这样就保持了factor的形式.

```{r}
rest_inspec |> 
  filter(str_detect(dba, "[Pp][Ii][Zz][Zz][Aa]")) |> 
  mutate(boro = fct_infreq(boro),
         boro = fct_recode(boro, "The City" = "Manhattan")) |> 
  ggplot(aes(x = boro, fill = grade)) +
  geom_bar()
```



